【裁判字號】    89,易,3983
【裁判日期】    891201
【裁判案由】    贓物等
【裁判全文】
臺灣板橋地方法院刑事判決                        八十九年度易字第三九八三號
    公  訴  人  臺灣板橋地方法院檢察署檢察官
    被      告  乙○○
右列被告因贓物等案件，經檢察官提起公訴（八十九年度偵字第一四０二四號），本
院判決如左：
    主  文
乙○○故買贓物，處有期徒刑肆月，緩刑參年。
扣案之甲○○國民身分證上變造之乙○○照片壹張沒收。
    事  實
一、乙○○基於購入他人國民身分證加以變造後行使之犯意，於民國八十九年七月十
    八日下午三時許，在臺北縣板橋市安樂巷附近，以新台幣一千元之代價向真實姓
    名年籍不詳、綽號「宏昌」之成年男子商洽購買他人之國民身分證一張；「宏昌
    」乃於八十九年七月二十日凌晨，在上址將已挖除照片之甲○○國民身分證一張
    交付乙○○，乙○○明知上開國民身分證係來歷不明之贓物（按該國民身分證係
    甲○○所有，於民國八十八年十二月間在某計程車上遺失），仍向「宏昌」購入
    該身分證。嗣乙○○於八十九年七月二十一日上午九時許，在台北縣板橋市○○
    路附近，將前開國民身分證換貼自己之照片並覆蓋膠膜，而變造甲○○之國民身
    分證，足以生損害於甲○○本人及戶政機關對於國民身分證查核管理之正確性。
    嗣於八十九年七月二十一日下午六時三十分許，在台北縣板橋市○○路○段六十
    號前經警攔查臨檢，乙○○出示上開變造之國民身分證供台北縣警察局海山分局
    海山派出所警員郭顯查核，主張其係甲○○本人之意思，而行使該變造之國民
    身分證，足以生損害於甲○○及戶政、警政機關對於國民身分查核管理之正確性
    ，適為郭顯發覺有異而查知上情，並扣得上開變造之國民身分證一張。
二、案經臺北縣警察局海山分局報請臺灣板橋地方法院檢察署檢察官偵查起訴。
    理  由
一、右開事實，業經被告乙○○於本院審理時坦承不諱，並經證人甲○○、郭顯到
    庭證述明確，並有上開國民身分證一張扣案可資佐證；又上開國民身分證業已換
    貼被告之照片並覆蓋膠膜，已變造完成，亦經本院勘驗明確（見本院八十九年十
    一月七日訊問筆錄）。本件事證明確，被告犯行洵堪認定。
二、被告明知上開國民身分證係來歷不明之贓物，仍向「宏昌」購入該身分證之行為
    ，係犯刑法第三百四十九條第二項之故買贓物罪。被告將前開國民身分證換貼自
    己之照片後持向警員郭顯行使之行為，係犯刑法第二百十六條、第二百十二條
    之行使變造特種文書罪；被告變造特種文書之低度行為應為行使之高度行為所吸
    收，不另論罪。被告所犯上開二罪間，有方法、目的之牽連關係，應依刑法第五
    十五條規定從一重之故買贓物罪處斷。又公訴意旨漏未論及被告有行使該變造特
    種文書之行為，容有未洽，惟此部分與前揭變造特種文書犯行既有吸收犯之實質
    上一罪關係，自應併予審究。又公訴意旨誤認被告係於台北縣板橋市○○路○段
    六十號實施上開變造行為，亦有未當，併予指明。爰審酌被告之素行（見卷附臺
    灣高等法院檢察署刑案紀錄簡覆表）、犯罪之動機、目的、手段、所生危害及犯
    罪後態度等一切情狀，量處如主文第一項所示之刑。末查被告前未曾受有期徒刑
    以上刑之宣告，有臺灣高等法院檢察署刑案紀錄簡覆表及臺灣高等法院被告全國
    前案紀錄表各一份在卷可按，其經此次偵審程序之教訓，當知警惕，信無再犯之
    虞，本院認其所受有期徒刑之宣告，以暫不執行為適當，併予宣告緩刑三年以啟
    自新。又扣案之甲○○國民身分證上變造之乙○○照片一張，為被告所有、供犯
    本罪所用之物，併依法宣告沒收。
據上論斷，應依刑事訴訟法第二百九十九條第一項前段，刑法第二百十六條、第二百
十二條、第三百四十九條第二項、第五十五條、第七十四條第一款、第三十八條第一
項第二款，罰金罰鍰提高準標條例第一條前段，判決如主文。
本案經檢察官陳銘祥到庭執行職務。
中    華    民    國      八十九      年      十二    月        一      日
                                      臺灣板橋地方法院刑事第三庭
                                          法  官  樊  季  康
右正本證明與原本無異。
如不服本判決，應於判決送達後十日內，向本院提出上訴狀。
                                          書記官  馬  秀  芳
中    華    民    國      八十九      年      十二    月        七      日
論罪主要法條：
刑法第三百四十九條
收受贓物者，處三年以下有期徒刑、拘役或五百元以下罰金。
搬運、寄藏、故買贓物或為牙保者，處五年以下有期徒刑、拘役或科或併科一千元以
下罰金。
因贓物變得之財物，以贓物論。


司法院資訊處製作；財團法人民間司法改革基金會備份。
